cs: Dům a zahrada > Trávníky a zahrady > Bydlení na zahradě > Příslušenství k houpačkám: Řetězy pro verandové houpačky; Kryty pro verandové houpačky; Polštáře pro verandové houpačky; Závěsy pro verandové houpačky; Pružiny na závěsné houpačky; Stojany na verandové houpačky
it: Casa e giardino > Prato e giardino > Vita all'aperto > Accessori per altalene da patio: Catene per altalena per portico; Coperture per altalena per portico; Cuscini per altalena per portico; Appendiabiti per altalena per portico; Molle per altalene da veranda; Supporti per altalene per portico
nb: Hjem og hage > Plen og hage > Leve ute > Tilbehør til hagehusker: Kjeder til hagehusker; Trekk til hagehusker; Puter til hagehusker; Hengere til hagehusker; Fjærer til hagehusker; Stativer til hagehusker
pt-PT: Casa e jardim > Relva e jardim > Vida ao ar livre > Acessórios para baloiço de alpendre: Correntes para baloiço de alpendre; Coberturas para baloiço de alpendre; Almofadas para baloiço de alpendre; Suportes para baloiço de alpendre; Molas para baloiço de alpendre; Apoios para baloiço de alpendre
de: Heim & Garten > Rasen & Garten > Garten & Balkon > Zubehör für Hollywoodschaukeln: Hollywoodschaukelketten; Abdeckungen für Hollywoodschaukeln; Hollywoodschaukelkissen; Aufhänger für Hollywoodschaukel; Federn für Hollywoodschaukeln; Ständer für Hollywoodschaukeln
hr-HR: Dom i vrt > Travnjak i vrt > Boravak na otvorenom > Pribor za ljuljačke za trijem: Lanci za ljuljačke za trijem; Navlake za ljuljačke za trijem; Jastuci za ljuljačke za trijem; Vješalice za ljuljačke za trijem; Opruge za ljuljačke za trijem; Stalci za ljuljačke za trijem
el: Σπίτι & κήπος > Γκαζόν & κήπος > Υπαίθρια διαβίωση > Αξεσουάρ αιώρων για βεράντα: Αλυσίδες αιώρων; Καλύμματα αιώρων; Μαξιλάρια αιώρων; Άγκιστρα για αιώρες; Ελατήρια κούνιας βεράντας; Βάσεις αιώρων
sv: Hem och trädgård > Gräsmatta och trädgård > Utomhusliv > Tillbehör för hammockar: Hammockkedjor; Hammockskydd; Hammockkuddar; Hammockupphängningar; Hammockfjädrar; Hammockställning
sl-SI: Dom in vrt > Travnik in vrt > Bivanje na prostem > Dodatki za vrtne gugalnice: Verige za vrtne gugalnice; Zaščitne prevleke za vrtne gugalnice; Blazine za vrtne gugalnice; Obešalniki za vrtne gugalnice; Vzmeti za vrtne gugalnice; Stojala za vrtne gugalnice
en: Home & Garden > Lawn & Garden > Outdoor Living > Porch Swing Accessories: Porch Swing Chains; Porch Swing Covers; Porch Swing Cushions; Porch Swing Hangers; Porch Swing Springs; Porch Swing Stands
ja: ホーム・ガーデン > ガーデン用品・ガーデン機器 > 屋外用家具・エクステリア > スウィング ベンチ用品: ポーチブランコのチェーン; ポーチブランコのカバー; ポーチブランコのクッション; ポーチブランコのハンガー; ポーチブランコのスプリング; ポーチブランコのスタンド
hu: Otthon és kert > Gyep és kert > Kültéri élet > Teraszhinta-kiegészítők: Teraszhinta-láncok; Teraszhinta-huzatok; Teraszhinta-párnák; Teraszhinta-akasztók; Teraszhinta-rugók; Teraszhinta-állványok
fr: Maison et jardin > Pelouses et jardins > Vie en extérieur > Accessoires pour balancelles: Chaînes pour balancelles; Protections pour balancelles; Coussins pour balancelles; Suspensions pour balancelles; Ressorts pour balançoires de porche; Supports pour balancelles
ko: 가정/원예 용품 > 잔디/정원 > 야외활동 용품 > 벤치용 그네 부대용품: 그네의자 체인; 그네의자 커버; 그네의자 쿠션; 그네의자 걸이; 그네의자 스프링; 그네의자 스탠드
th: บ้านและสวน > สนามและสวน > ชีวิตกลางแจ้ง > อุปกรณ์สำหรับชิงช้า: โซ่ชิงช้า; ที่คลุมชิงช้า; เบาะชิงช้า; ตะขอชิงช้า; สปริงชิงช้า; เสาชิงช้า
lt-LT: Namai ir sodas > Veja ir sodas > Gyvenimas lauke > Verandos sūpynių priedai: Verandos sūpynių grandinės; Verandos sūpynių uždangalai; Verandos sūpynių pagalvėlės; Verandos sūpynių pakabos; Verandos sūpynių spyruoklės; Verandos sūpynių stovai
sk-SK: Dom a záhrada > Trávnik a záhrada > Terasa > Príslušenstvo pre verandovú hojdačku: Reťaze na verandovú hojdačku; Obaly na verandovú hojdačku; Vankúše na verandovú hojdačku; Háky na verandovú hojdačku; Pružiny na verandovú hojdačku; Stojany na verandovú hojdačku
zh-CN: 家居与园艺 > 草坪与花园 > 户外生活用品 > 秋千配件: 秋千链; 秋千套; 秋千垫; 秋千悬吊架; 秋千弹簧; 秋千支架
tr: Ev ve Bahçe > Çim ve Bahçe > Ev Dışında Yaşam > Veranda Hamak Aksesuarları: Sundurma Salıncak Zincirleri; Sundurma Salıncak Kapakları; Sundurma Salıncak Minderleri; Sundurma Salıncak Askıları; Salıncak Yayları; Sundurma Salıncak Standları
da: Hjem og have > Græsplæne og have > Udendørsliv > Tilbehør til gyngesofaer: Gyngesofa – kæder; Gyngesofa – betræk; Gyngesofa – puder; Gyngesofa – bøjler; Fjedre til gyngesofaer; Gyngesofa – stativer
zh-TW: 居家和庭園 > 草皮和花園 > 戶外生活 > 鞦韆搖椅配件: 門廊鞦韆鏈; 門廊鞦韆套; 門廊鞦韆墊; 門廊鞦韆架; 門廊鞦韆彈簧; 門廊鞦韆座
nl: Huis en tuin > Tuin en gazon > Buitenleven > Accessoires voor verandaschommels: Kettingen voor verandaschommels; Afdekkingen voor verandaschommels; Kussens voor verandaschommels; Hangers voor verandaschommels; Veren voor schommelbanken; Standaards voor verandaschommels
ro-RO: Casă și grădină > Gazon și grădină > Exterior > Accesorii pentru leagăn pentru verandă: Lanțuri pentru leagăn pentru verandă; Huse pentru leagăn pentru verandă; Perne decorative pentru leagăn pentru verandă; Dispozitive de fixare pentru leagăn pentru verandă; Arcuri pentru leagăn de verandă; Suporturi pentru leagăn pentru verandă
bg-BG: Дом и градина > Морава и градина > Живот на открито > Аксесоари за люлки за веранда: Вериги за люлка за веранда; Покривала за люлки за веранда; Възглавници за люлки за веранда; Закачалки за люлки за веранда; Пружини за люлка на веранда; Стойки за люлки за веранда
es: Casa y jardín > Jardín > Artículos de exterior > Accesorios de columpios para porche: Cadenas para columpios de porche; Cubiertas para columpios de porche; Cojines para columpios de porche; Colgadores para columpios de porche; Resortes para columpios de porche; Soportes para columpios de porche
vi: Nhà và vườn > Bãi cỏ và vườn > Cuộc sống ngoài trời > Phụ kiện ghế xích đu mái hiên: Dây xích của xích đu hiên nhà; Bạt phủ xích đu hiên nhà; Đệm của xích đu hiên nhà; Móc treo xích đu hiên nhà; Lò xo xích đu hiên nhà; Giá móc xích đu hiên nhà
pl: Dom i ogród > Trawnik i ogród > Akcesoria ogrodowe > Akcesoria do huśtawek ogrodowych: Łańcuchy do huśtawek ogrodowych; Pokrowce do huśtawek ogrodowych; Poduszki do huśtawek ogrodowych; Wieszaki do huśtawek ogrodowych; Sprężyny do huśtawek tarasowych; Stojaki do huśtawek ogrodowych
ru: Дом и сад > Товары для придомовых и садовых участков > Отдых на открытом воздухе > Аксессуары для садовых качелей: Цепи для садовых качелей; Чехлы для садовых качелей; Подушки для садовых качелей; Подвесы для садовых качелей; Пружины для садовых качелей; Стойки для садовых качелей
pt-BR: Casa e jardim > Gramado e jardim > Espaços residenciais externos > Acessórios para bancos de balanço: Correntes para balanço de varanda; Capas para balanço de varanda; Almofadas para balanço de varanda; Ganchos para balanço de varanda; Molas para balanços de varanda; Suportes para balanço de varanda
fi: Koti ja puutarha > Piha ja puutarha > Oleskelu ulkona > Pihakeinujen lisätarvikkeet: Pihakeinun ketjut; Pihakeinun suojat; Pihakeinun tyynyt; Pihakeinun ripustimet; Pihakeinun jouset; Pihakeinun telineet